【裁判字號】    95,易更,2
【裁判日期】    950608
【裁判案由】    毒品危害防制條例
【裁判全文】
臺灣宜蘭地方法院刑事判決               95年度易更字第2號
公  訴  人  臺灣宜蘭地方法院檢察署檢察官
被      告  甲○○
                    （現在臺灣宜蘭監獄執行中）
上列被告因毒品危害防制條例案件，經檢察官提起公訴（95年度
毒偵字第64號），本院於民國95年2月6日以95年度易字第27號判
決公訴不受理後，檢察官不服提起上訴，經臺灣高等法院以95年
度上易字第458號撤銷原判決發回更審，嗣於本院準備程序進行
中，被告先就被訴事實為有罪之陳述，經裁定進行簡式審判程序
，本院判決如下：
    主  文
甲○○連續施用第二級毒品，累犯，處有期徒刑捌月。
    事  實
一、甲○○前因施用毒品案件，經送觀察、勒戒後，認為無繼續
    施用毒品之傾向，而於民國88年8月27日執行完畢釋放，並
    經臺灣宜蘭地方法院檢察署檢察官於同日以88年度偵字第31
    42號、88年度偵緝字第336號為不起訴處分確定，復於上開
    觀察勒戒執行完畢釋放後五年內，又因施用毒品案件，經本
    院以91年度易字第581號判決判處有期徒刑六月，如易科罰
    金，以三百元折算一日確定，甫於93年7月9日執行完畢出監
    。詎其猶不知悔改，明知安非他命為毒品危害防制條例第2
    條第2項第2款所規定之第二級毒品，不得擅自施用，竟仍基
    於施用第二級毒品安非他命之概括犯意，自94年10月底某日
    起，至94年12月2日上午10時許止，在宜蘭縣三星鄉境內之
    樹林中（詳細地點不明），以將安非他命置入玻璃球內用火
    燒烤，再吸食其所生煙霧之方式，連續施用第二級毒品安非
    他命多次（約一週施用一次）。嗣因甲○○另案遭通緝，而
    於94年12月4日15時許為警逮捕後，經警採集其尿液送驗始
    查知上情。
二、案經宜蘭縣警察局三星分局報請臺灣宜蘭地方法檢察署檢察
    官偵查起訴，本院於95年2月6日以95年度易字第27號判決公
    訴不受理後，檢察官不服提起上訴，經臺灣高等法院以95年
    度上易字第458號撤銷原判決發回更審，嗣於本院準備程序
    進行中，被告先就被訴事實為有罪之陳述，經裁定進行簡式
    審判程序。
    理  由
一、上揭犯罪事實，迭據被告甲○○於檢察官偵訊及本院審理時
    坦承不諱，且其因遭通緝而為警方逮捕後，於94年12月4日1
    6時10分所採之尿液，經送檢驗結果，確實呈現安非他命、
    甲基安非他命陽性反應之事實，亦有宜蘭縣警察局三星分局
    尿液檢體採集對照登記簿、慈濟大學濫用藥物檢驗中心檢驗
    總表各1件在卷可稽。此外，被告前因施用毒品案件，經送
    觀察、勒戒後，認為無繼續施用毒品之傾向，而於88年8月2
    7日執行完畢釋放，並經臺灣宜蘭地方法院檢察署檢察官於
    同日以88年度偵字第3142號、88年度偵緝字第336號為不起
    訴處分確定，復於上開觀察勒戒執行完畢釋放後五年內，又
    因施用毒品案件，經本院以91年度易字第581號判決判處有
    期徒刑六月，如易科罰金，以三百元折算一日確定等情，亦
    有上開判決書、全國施用毒品案件紀錄表、法務部全國檢察
    官線上查詢刑案人犯在監所最新資料報表、臺灣高等法院被
    告前案紀錄表各1件附卷可佐。依此，足徵被告上開自白確
    與事實相符，其於觀察勒戒執行完畢釋放後，五年內已再犯
    施用毒品罪，並經判處罪刑確定，復又再犯本案連續施用第
    二級毒品罪之事證已臻明確，其犯行堪予認定，應依法論科
    。
二、查安非他命為毒品危害防制條例第2條第2項第2款所規定之
    第二級毒品，不得擅自施用，且因施用毒品而執行觀察勒戒
    或強制戒治完畢釋放後，倘於五年內已再犯施用毒品，經依
    法追訴處罰，縱其第三次（或第三次以上）再度施用毒品之
    時間，在初犯經觀察勒戒或強制戒治執行完畢釋放五年以後
    ，仍應依毒品危害防制條例第10條之規定處罰（參見最高法
    院95年度第7次刑事庭會議決定）。故核被告前揭施用安非
    他命之行為，係犯毒品危害防制條例第10條第2項之施用第
    二級毒品罪。其多次施用行為前後持有第二級毒品安非他命
    之低度行為，分別為其施用之高度行為所吸收，均不另論罪
    。另被告多次施用第二級毒品安非他命之行為，均時間緊接
    ，方法相同，觸犯構成要件相同之罪名，顯係基於概括犯意
    反覆為之，應依連續犯之規定論以一罪，並依法加重其刑。
    又被告前因施用毒品案件，經本院以91年度易字第581號判
    決判處有期徒刑六月，如易科罰金，以三百元折算一日確定
    ，甫於93年7月9日執行完畢出監之事實，有卷附之臺灣高等
    法院被告前案紀錄表1件可資參照，其於有期徒刑之執行完
    畢後，五年以內再犯有期徒刑以上之本罪，為累犯，應依法
    遞加重其刑。爰審酌被告之素行、智識程度；犯罪之動機、
    目的、手段；前已因施用毒品之犯行，先經執行觀察勒戒及
    有期徒刑完畢，又於94年10月11日經本院以94年度羅簡字第
    179號判決判處有期徒刑六月，如易科罰金，以三百元折算
    一日確定（現正入監執行中，參見卷附之臺灣高等法院被告
    前案紀錄表及上開判決書），仍不知悔改，復繼續沾染毒品
    惡習，其施用毒品行為對於自身及社會所造成之危害程度非
    輕；施用第二級毒品之犯罪態樣及施用之次數、頻率；犯後
    已坦承犯行，態度尚佳等一切情狀，量處如主文所示之刑，
    以示警懲。
據上論斷，應依刑事訴訟法第273條之1第1項、第299條第1項前
段，毒品危害防制條例第10條第2項，刑法第11條前段、第56條
、第47條，判決如主文。
本案經檢察官陳嘉瑜到庭執行職務。
中    華    民    國    95    年    6    月     8    日
                  臺灣宜蘭地方法院刑事第四庭
                      法  官  劉 家 祥
以上正本證明與原本無異。
如不服本判決應於收受本判決後10日內向本院提出上訴書狀，其
未敘述上訴理由者，並得於提起上訴後10日內向本院補提理由書
狀(均須按他造當事人之人數附繕本)「切勿逕送上級法院」。
                      書記官  邱 淑 秋
中    華    民    國    95    年    6     月    9     日
附錄本案論罪科刑法條全文：
毒品危害防制條例第10條第2項
施用第二級毒品者，處 3 年以下有期徒刑。


司法院資訊處製作；財團法人民間司法改革基金會備份。
